# 同一控制下企业合并，恢复留存收益的疑问

提问人：jdyuan 时间：2020-03-20 14:28:14
A公司和B公司均为甲公司出资设立的全资子公司，2×17年 1 月 1 日，A公司向甲公司支付 4000 万元取得B公司80%的股权，B公司保留独立法人资格。假定甲公司、A公司和B公司采用的会计政策相同。合并日，A公司及B公司的所有者权益（相对于最终控制方而言的账面价值）构成如下表所示。
单位：万元A公司 B公司股本 5000 股本 2000 资本公积 2000 资本公积 1000 盈余公积 1000 盈余公积 500 未分配利润 800 未分配利润 500 合计 8800 合计 4000 合并抵销分录：借：股本2000 　　资本公积　　　　　　　　　　 1000 　　盈余公积
500 　　未分配利润　　　　　　　　　 500 　贷：长期股权投资
3200 少数股东权益 800 借：资本公积
800 　贷：盈余公积　　　　　　　　　　 400 （500*80%）
未分配利润　　　　　　　　　 400 （500*80%）请问，为什么红颜部分要用80%的持股比例，而不是甲公司原先对B的持股比例？？？

回答人：chenyiwei
同一控制下合并的合并报表前期比较数据调整，是基于合并完成后的投资和股权结构往前追溯的，由于主帖案例中“2×17年 1 月 1 日，A公司向甲公司支付 4000 万元取得B公司80%的股权”，另外20%股权仍继续由甲公司持有，所以在A的合并报表层面仍将该20%看作少数股东权益。
虽然甲是A的母公司，但这20%是甲直接持有的，不是以作为A公司股东的身份通过A间接持有的，所以在A的合并报表层面仍作为少数股东权益看待。